# 请教陈版，金融资产减值

提问人：大呆呆 时间：2019-09-19 10:04:06
请教陈版，在 FVOCI（债权投资，可转至损益）计提减值准备时，有以下问题：
1 、公允价值的下降与减值有何不同？
2 、是否只要出现公允价值的下降就要计提减值？是否还需考虑下降的幅度、持续的时间及可逆转情况？
谢谢！

回答人：chenyiwei
1 、新准则下对 FVOCI 的债务工具投资，是将其中由信用风险原因导致的公允价值下降计入损益，其他原因（如市场流动性、市场收益率变动等）导致的公允价值变动计入其他综合收益，到终止确认时转入损益。
2 、如前所述，需合理区分公允价值变动的原因，所计提的减值仅针对预期信用损失的变化。原先针对可供出售权益工具投资计提减值准备的 “公允价值严重或非暂时性下跌” 指标不再适用。